臺灣臺南地方法院臺南簡易庭民事判決
110年度南簡字第1302號
原      告  合作金庫商業銀行股份有限公司

法定代理人  雷仲達
訴訟代理人  吳威震
被      告  黃苡葦即瑞賓葬儀社
                    住臺南市○○區○○路000號                                身分證統一編號：Z000000000號 
上列當事人間請求清償借款事件，本院於民國110年10月21日言
詞辯論終結，判決如下：
    主      文
被告應給付原告新臺幣250,935元，及如附表所示之利息及違約
金。
訴訟費用新臺幣2,760元由被告負擔。
本判決得假執行。
    事實及理由
一、原告主張：被告於民國109年7月6日向原告借款新臺幣（下
    同）30萬元，並簽立借據1紙，約定借款期間自民國109年7
    月6日起至114年7月6日止，依年金法按月攤還本息，借款利
    率自109年7月6日起至110年12月31日止依央行轉融通專案利
    率加碼百分之0.9（目前為百分之1）固定計息，自111年1月
    1日起至114年7月6日止，依原告定儲指數月指標利率加碼百
    分之1.005（目前為百分之1.845）浮動計息，若未按期攤繳
    本息，即喪失期限利益，逾期在6個月以內者，按上開利率
    百分之10，逾期超過6個月者，按上開利率百分之20計付違
    約金。詎被告僅攤還部分本息，迄今仍積欠本金250,935元
    及自110年4月27日起至清償日止計算之利息、違約金未清償
    ，迭經催索均未見效，依約已喪失期限利益，債務視為全部
    到期，爰依消費借貸之法律關係提起本訴，並聲明：如主文
    第一項所示。
二、被告則以：被告確實有欠這筆錢，之前一直都有在繳納，因
    為之前是跟父親一起經營，需要資金周轉，現在無法負擔，
    還要帶小孩，目前打零工中，被告也是想要還錢。　　
三、原告主張之上開事實，業據提出與其所述相符之借據、優惠
    利率延長通知、授信約定書、借戶全部資料查詢單、放款帳
    務資料查詢單等件為證（見本院卷第15至22、51頁），且為
    被告所不爭執，堪信為真實。至被告固辯稱需要資金周轉無
    法負擔等語，僅係清償能力之問題，與被告應負之清償責任
    無涉。從而，原告本於消費借貸之法律關係，請求被告給付
    如主文第一項所示之金額、利息及違約金，洵屬有據，應予
    准許。
四、末按訴訟費用，由敗訴之當事人負擔；法院為終局判決時，
    應依職權為訴訟費用之裁判，民事訴訟法第78條及第87條第
    1項分別定有明文。經查本件訴訟費用額為2,760元（即第一
    審裁判費），此外別無其他支出，爰依上開規定確定訴訟費
    用之負擔如主文第二項所示。
五、本件係屬民事訴訟法第427條第2項第6款簡易訴訟事件所為
    被告敗訴之判決，依同法第389條第1項第3款規定，應依職
    權宣告假執行。
六、據上論結，本件原告之訴為有理由，依民事訴訟法第436條
    第2項、第87條第1項、第78條、第389條第1項第3款，判決
    如主文。
中　　華　　民　　國　 110　　年　　10　　月　　28　　日
                  臺南簡易庭  法　官　張玉萱
以上正本係照原本作成。
如不服本判決，應於送達後20日內，向本院提出上訴狀並表明上
訴理由，如於本判決宣示後送達前提起上訴者，應於判決送達後
20日內補提上訴理由書（須附繕本），如委任律師提起上訴者，
應一併繳納上訴審裁判費。
中　　華　　民　　國　　110 　年　　10　　月　　28　　日
                              書記官  鄭伊汝

附表    編號 本金 利息 違約金 1 250,935元 自民國110年4月27日起至民國110年12月31日止，按週年利率百分之1計算之利息。 自民國110年5月28日起至民國110年11月27日止按週年利率百分之0.1計算之違約金。 2  自民國111年1月1日起至清償日止按週年利率百分之1.845計算之利息。 自民國110年11月28日起至民國110年12月31日止按週年利率百分之0.2計算之違約金。 3   自民國110年1月1日起至清償日止按週年利率百分之0.369計算之違約金